# 央企海外子公司外币折算差额的列报

提问人：linxy333 时间：2013-03-06 16:48:08
国资委附注模板中的固定资产分类表如下： 项目 年初账面余额 本年增加额 本年减少额 期末账面余额 一、原价合计 其中：土地资产 房屋、建筑物 二、累计折旧合计 其中：土地资产 房屋、建筑物 三、减值准
备累计金额合计 其中：土地资产 房屋、建筑物 四、账面价值合计 其中：土地资产 房屋、建筑物 机
器设备 海外子公司折算成人民币，期初、期末汇率不一样，外币折算差额必然有一块是在发生额中反映。目前事务所是单独列一项外币报表折算差额，单独列示但是央企报告模板中没有这一块，想一下，这一块应该如何处理，怎么考虑？

回答人：chenyiwei
比较适当的做法是插入一列“外币折算差额调整”，这样就能把一行内各列之间的运算关系衔接起来。 如果无法修改格式，则实务中可能多数处理就是把折算差额挤到增加数或者减少数中了。